【裁判字號】    99,監宣,52
【裁判日期】    990514
【裁判案由】    監護宣告
【裁判全文】
臺灣嘉義地方法院民事裁定              99年度監宣字第52號
聲  請  人  甲○○
上列聲請人聲請監護宣告事件，本院裁定如下：
    主    文
宣告乙○○（男，民國五十七年八月二十二日，身分證統一號碼
：Ｚ000000000號）為受監護宣告之人。
選定甲○○（女，民國○○○年○○月○○日生，身分證統一號
碼：Ｚ000000000號）為受監護宣告之人乙○○之監護
人。
指定丙○○（女，民國○○○年○○月○○日生，身分證統一編
號：Ｚ000000000號）為會同開具財產清冊之人。
聲請費用新臺幣壹仟元由受監護宣告之人乙○○負擔。
    理    由
一、聲請意旨略以：聲請人為乙○○之配偶，乙○○於民國99年
    3 月8 日因罹患腦出血，雖延醫診治，但不見起色，近日甚
    且已精神障礙（或其他心智缺陷）至不能為意思表示或受意
    思表示（或不能辨識其意思表示之效果），為此依民法第14
    條第1 項、民事訴訟法第597 條規定，聲請對其為監護之宣
    告，並依民法第1111條規定指定聲請人甲○○為受監護宣告
    之人之監護人，暨指定關係人丙○○為會同開具財產清冊之
    人，若法院認乙○○尚未達可宣告監護之程度，則請依民法
    第14條第3 項、第15之1 條第1 項、民事訴訟法第624 之3
    條之規定為輔助宣告，並指定聲請人甲○○為輔助人等語。
二、經查，聲請人主張之事實，已據提出戶籍謄本2 份、中華民
    國身心障礙手冊影本、清寒證明書、財團法人嘉義基督教醫
    院診斷證明書各1 份為憑；又本院審驗乙○○之精神及心智
    狀況，在鑑定人前點呼乙○○之姓名、年籍等事項，其對點
    呼無反應（使用鼻胃管餵食，氣切，使用尿管），並斟酌財
    團法人嘉義基督教醫院精神科主治醫師趙星豪所為之鑑定結
    果，認乙○○因腦幹出血及敗血性休克，造成意識障礙，四
    肢癱瘓，言語表達能力喪失，在鑑定時對呼喚無反應，昏迷
    指數七分，全無言語表達能力，故乙○○因其心智障礙，已
    無為意思表示及受意思表示之能力等語，此有勘驗筆錄附卷
    可稽。故聲請人聲請對乙○○為監護之宣告為有理由，應予
    准許。
三、次查，聲請人為受監護宣告人乙○○之配偶，且與乙○○同
    戶籍住所，並到場同意擔任受監護宣告人乙○○之監護人等
    語（見99年5 月11日勘驗筆錄），本院參酌受監護宣告之人
    乙○○之生父曾吉男業已過世，其生母即關係人丙○○亦到
    場同意由聲請人甲○○擔任受監護宣告人乙○○之監護人，
    亦有戶籍謄本1 份及聲請人、關係人丙○○陳述在卷。茲本
    院參酌前揭各節，認由聲請人任監護人，符合受監護宣告之
    人乙○○之最佳利益，爰選定聲請人甲○○為監護人；又關
    係人丙○○係受監護宣告人乙○○之生母，並經其同意指定
    為會同開具財產清冊之人。
四、爰裁定如主文。
中    華    民    國    99    年    5     月    14    日
                   家事法庭     法  官  李文輝
正本係照原本作成。
如不服本裁定關於選定監護人及指定會同開具財產清冊之人等部
分，應於送達後十日內向本院提出抗告狀，並繳納抗告費新臺幣
1千元；其餘關於宣告監護之部分，不得抗告。
中    華    民    國    99    年    5     月    14    日
                                書記官  黃秀嬌
關係人：丙○○  住嘉義市○區○○里○鄰○○路240巷16號8樓
                  之1

司法院資訊處製作；財團法人民間司法改革基金會備份。
